臺灣彰化地方法院刑事判決　　　　　　　　　　　　九十三年度簡上字第一二一號
　　公　訴　人　臺灣彰化地方法院檢察署檢察官
　　上　訴　人
　　即　被　告　丙○○
　　上　訴　人
　　即　被　告　乙○○
右上訴人等因傷害案件，不服臺灣彰化地方法院北斗簡易庭九十三年度斗簡字第一五
號，中華民國九十三年八月三十日第一審簡易判決（聲請簡易判決處刑案號：臺灣彰
化地方法院檢察署九十二年度偵字第七一０一號），提起上訴，本院管轄之第二審合
議庭判決如左：
    主  文
原判決撤銷。
丙○○連續傷害人之身體，處罰金伍仟元，如易服勞役，以佰元折算壹日。
乙○○傷害人之身體，處罰金肆千元，如易服勞役，以佰元折算壹日。
    事  實
一、丙○○因懷疑乙○○介入其之家庭，二人遂互生不滿，發生嫌隙。丙○○竟基於
    傷害人身體之概括犯意，先於民國（下同）九十二年五月一日下午九時許，趁乙
    ○○駕駛車號Ｊ七─三九五一號自小客車停放在彰化縣田中鎮（聲請簡易判決處
    刑書誤載為員林鎮○○○街與二聖街口時，丙○○將手伸入車窗拉扯乙○○之頭
    髮，迨乙○○起身欲離開該車時，丙○○竟用力關上車門，而夾住乙○○之左手
    小指，致乙○○受有左頭部拉挫傷腫約三Ｘ三公分、左手小指指甲瘀血之傷害。
    丙○○復賡續前開犯意，趁乙○○於九十二年五月二日上午七時四十分許，前往
    彰化縣田中鎮○○里○○街三十七號前，欲找丙○○理論時，丙○○遂脫下其高
    跟鞋朝乙○○右手臂猛打，致乙○○受有右肩挫傷瘀血三Ｘ三公分之傷害。乙○
    ○亦基於傷害人身體之犯意，推倒丙○○，致丙○○受有右膝瘀紅一Ｘ一公分、
    左膝瘀紅四Ｘ一點五公分、右手瘀青三Ｘ二公分之傷害。
二、案經丙○○、乙○○訴由彰化縣警察局田中分局報請臺灣彰化地方法院檢察署檢
    察官聲請簡易判決處刑。
    理  由
一、訊據上訴人即被告丙○○固不否認，被告乙○○於九十二年五月一日下午九時許
    ，駕駛車號Ｊ七─三九五一號自小客車停在彰化縣田中鎮○○街與二聖街口時，
    被告丙○○亦在場，及於九十二年五月二日上午七時四十分許，在彰化縣田中鎮
    ○○路與二聖街口，乙○○與其發生爭執，惟矢口否認有何傷害被告乙○○之犯
    行；上訴人即被告乙○○固不否認有於九十二年五月二日上午七時四十分許，前
    往彰化縣田中鎮○○路與二聖街口，找被告丙○○理論之事實，惟亦矢口否認有
    何傷害被告丙○○之犯行。被告丙○○辯稱：伊於九十二年五月一日下午九時許
    ，見被告乙○○躺於自小客車內，伊經確定果係乙○○躺於車內後，即返家於配
    偶陳志忠爭吵，未曾有何傷害犯行，而翌日上午是乙○○來找伊，伊只是拿照相
    機要蒐證，並未拿拖鞋打她云云；被告乙○○則以：當天被告丙○○脫下高跟鞋
    丟伊，因高跟鞋丟至大卡車底下，被告丙○○跪地趴下撿拾，始造成手腳瘀青、
    瘀紅等傷害云云置辯。
二、經查：
  (一)告訴人乙○○於九十二年五月一日下午九時許，駕駛車號Ｊ七─三九五一號自小
    客車，停在彰化縣田中鎮○○街與二聖街口時，遭被告丙○○拉扯頭髮，並用腳
    踢其車門，致其受有左頭部拉挫傷腫約三Ｘ三公分、左手小指指甲瘀血之傷害。
    並於隔日即九十二年五月二日上午七時三十五分許，前往彰化縣田中鎮○○里○
    ○街三十七號，欲找被告丙○○理論時，復遭被告丙○○以其高跟鞋猛打其右手
    臂，致告訴人乙○○受有右肩挫傷瘀血三Ｘ三公分之傷害，業據告訴人乙○○分
    別於警詢、偵查中及本院審理時，指述綦詳，且告訴人乙○○受有前開之傷害，
    亦有鄭伯勳診所九十二年五月二日診斷證明書一紙附卷可稽，而觀諸前開診斷證
    明書上所載告訴人乙○○所受之傷勢，與告訴人乙○○所述遭傷害之情節相符，
    顯見被告丙○○確有與告訴人乙○○發生口角，進而傷害告訴人乙○○之事實，
    至為灼然。又雖被告丙○○以前詞置辯，惟被告丙○○因懷疑告訴人乙○○介入
    其家庭，並提出妨害家庭之告訴，則被告丙○○於該日與告訴人乙○○爭吵並生
    傷害之情，非無可能。再者，告訴人乙○○於隔日清晨，即前往找被告丙○○理
    論，顯見其於當日係遭被告丙○○傷害之情，不言可喻。參以依診斷證明書記載
    告訴人乙○○之驗傷時間為九十二年五月二日，核與被告丙○○、告訴人乙○○
    發生爭執之時間相符，時間上具有直接關聯性，則告訴人乙○○所受前揭傷害為
    被告丙○○所為一情，堪以採信。
  (二)右揭被告乙○○傷害告訴人丙○○之事實，業據告訴人丙○○分別於警詢、偵查
    中及本院審理時指證歷歷，並陳稱：「大約七點三十分，乙○○又打電話，我沒
    有接電話，我往外面看，看到乙○○把機車停下來，我想乙○○故意找我挑釁，
    我就回家拿相機出來，向乙○○拍照，乙○○一直推我，最後把我推倒在地。」
    等語明確，並提出仁和醫院驗傷診斷證明書一紙在卷可參。雖被告乙○○辯稱：
    伊沒有推倒丙○○，丙○○之受傷係因其脫下高跟鞋丟伊，高跟鞋丟到車子底下
    ，丙○○趴下撿拾，才因此受傷云云。惟被告乙○○於九十三年五月一日下午九
    時許，遭告訴人丙○○打傷有如前述之傷害，並於隔日復遭告訴人丙○○持高跟
    鞋打其右肩，衡諸常理，被告乙○○必有報復傷害之心理，核與卷附告訴人丙○
    ○所攝得，被告乙○○表情忿怒且左手呈作勢攻擊之照片情狀相符。且依卷附診
    斷明書所示告訴人丙○○之受傷部位多達三處，並有瘀紅之傷害，明顯係遭外力
    所致。雖被告乙○○於本院審理時供稱告訴人丙○○供述前後不一，惟告訴人丙
    ○○於是日拿照相機照伊，亦為被告乙○○所自承，則告訴人丙○○於專注照相
    之同時，必無暇注意，被告乙○○是由前方或後方推倒伊。則被告乙○○所稱僅
    推掉告訴人丙○○之相機而無何傷害之犯行，實難令人採信。
  (三)綜上所述，被告二人前開所辯，要屬避重就輕推諉卸責之詞，均無可採。從而，
    本件事證已臻明確，被告二人之犯行尚堪認定，均應予依法論科。
三、核被告丙○○、乙○○所為，均係犯刑法第二百七十七條第一項之普通傷害罪。
    被告丙○○先後二次傷害犯行，時間緊接，犯罪構成要件相同，顯係基於概括犯
    意反覆為之，為連續犯，應依刑法第五十六條之規定以一罪論，並加重其刑。原
    審法院認被告丙○○、乙○○罪證明確，予以論罪科刑，固非無見。惟原審判決
    就：(一)被告乙○○所受右肩挫傷瘀血三Ｘ三公分之傷害，係於九十二年五月一日
    下午九時許，遭被告丙○○傷害所致之犯罪事實認定有誤；(二)被告丙○○基於單
    一傷害之犯意，傷害被告乙○○身體之認定亦有所誤，均有未合。被告二人上訴
    意旨否認犯罪，雖均無理由，惟原審判決既有上開可議之處，自應由本院撤銷改
    判。爰審酌被告二人犯後仍飾詞圖卸，惟念被告乙○○係先遭被告丙○○予以傷
    害，又被告丙○○、乙○○所受傷害尚屬輕微等一切情狀，分別量處如主文第二
    、三項所示之刑，並分別諭知易服勞役之折算標準，以資懲儆。
據上論斷，應依刑事訴訟法第四百五十五條之一第一項、第三項、第三百六十九條第
一項前段、第三百六十四條、第二百九十九條第一項前段，刑法第五十六條、第二百
七十七條第一項、第四十二條第二項，罰金罰鍰提高標準條例第一條前段、第二條，
判決如主文。
本案經檢察官甲○○到庭執行職務。
中      華      民      國    九十三    年     十二     月      七      日
                                臺灣彰化地方法院刑事第一庭
                                    審判長法官  葉  榮  郎
                                    法      官  陳  秋  錦
                                    法      官  葛  永  輝
右正本證明與原本無異。
不得上訴。
                                    法院書記官  吳  金  良
中      華      民      國    九十三    年     十二     月      七      日
刑法第二百七十七條
傷害人之身體或健康者，處三年以下有期徒刑，拘役或一千元以下罰金。
犯前項之罪，因而致人於死者，處無期徒刑或七年以上有期徒刑，致重傷者，處三年
以上，十年以下有期徒刑。
